臺灣臺東地方法院刑事判決　　　　　　100 年度易字第367 號
公　訴　人　臺灣臺東地方法院檢察署檢察官
被　　　告　鄭永福
上列被告因傷害案件，經檢察官提起公訴（100年度偵字第2028
號），本院判決如下：
    主  文
鄭永福傷害人之身體，處拘役肆拾日，如易科罰金，以新臺幣壹
仟元折算壹日。
    犯罪事實
一、鄭永福與游聰智為朋友關係，其於民國100 年8 月23日19時
    許，在臺東縣成功鎮○○路34號前，因不詳之原因，基於傷
    害之犯意，以不明方式攻擊游聰智，致游聰智受有右肘關節
    3X2 公分開放性傷口之傷害。
二、案經游聰智訴由臺灣臺東地方法院檢察署檢察官偵查起訴。
    理  由
壹、程序方面
一、按被告以外之人於偵查中向檢察官所為之陳述，除顯有不可
    信之情況者外，得為證據，刑事訴訟法第159 條之1 第2 項
    定有明文。查證人游聰智在檢察官面前所為之陳述，業經具
    結，且自筆錄內容觀之，並無不正取供之情事，而無顯不可
    信之情況，依上開規定，自有證據能力。
貳、實體方面
一、犯罪事實之認定
（一）被告鄭永福於100 年8 月23日19時許，有與游聰智同在臺
      東縣成功鎮○○路34號前，後游聰智受有右肘關節3X2公
      分開放性傷口之傷害等事實，為被告鄭永福所不爭執，核
      與證人游聰智於偵查及審判時、證人蔡玉雯於審判時之證
      述相符，復有臺東醫院成功分院診斷證明書1 紙附卷可稽
      ，應可信為真實。
（二）證人即被害人游聰智於審理時證稱：他當天在臺東縣成功
      鎮○○路34號前與游懷舜通電話時，鄭永福突然以不詳方
      式打他，導致他手部流血等語；參以證人游聰智當日7 時
      至8 時間確有與游懷舜通聯之紀錄，有通聯紀錄1 份附卷
      可稽（參見本院卷第60頁），是其上開所證，即非無稽。
（三）證人蔡玉雯於本院審理時證稱：在5 、6 點時伊看到游聰
      智在整理東西，當時游聰智是穿短袖，手還沒有受傷，後
      來伊在廚房吃飯時，聽到外面有吵架聲，就走出來，看到
      游聰智的手流血，游聰智跟伊說是一個不男不女的打他，
      因伊之前有看過鄭永福穿女裝，且伊進廚房時也有看到鄭
      永福，所以伊就認為是鄭永福打游聰智等語。依證人上開
      所言，證人游聰智雖未具體指涉係被告攻擊他，然參以男
      性穿女性衣服於現今社會較為少見，證人蔡玉雯既看過被
      告穿女裝，自然印象深刻，且其於案發前已看到被告在現
      場，是其認定證人游懷舜當時所指即為被告當屬有據。參
      以證人蔡玉雯與被告間，並無證據證明有何故仇舊怨，則
      證人蔡玉雯應無動機亦無必要甘冒偽證罪責，而與被害人
      游聰智故意虛構事實共同誣陷被告之理。
（四）從而，上開二位證人之證詞並無明顯瑕疵，且互核並無不
      同之處，自均可採信。本案事證明確，被告上開犯行洵堪
      認定，應依法論科。
二、對於被告辯解不採之理由
    訊據被告鄭永福矢口否認有何傷害之犯行，辯稱：伊到游聰
    智家後，游聰智叫伊幫忙打電話，打通後游聰智用手抓伊的
    臉，並拿棍子要打伊，是游聰智酒醉，結果自己跌倒，致手
    肘擦傷；被害人與證人蔡玉雯串通陷害伊，無非係想藉機向
    伊要錢云云。惟查，被害人游聰智於受傷不久即向證人蔡玉
    雯指稱係被一不男不女之人打，業經論述於前，衡諸常情，
    若被害人是自己跌倒受傷，是否有可能在如此短暫時間內，
    即違反事實向他人誣指被告，已非無疑；況被害人若欲透過
    不知情之證人蔡玉雯陷害被告，則應直接告知證人蔡玉雯自
    己是被被告攻擊，而非僅陳述是被一不男不女的人打之事。
    又被害人已表明不願與被告進行和解程序，顯見其並非想藉
    此案向被告要求錢財；而證人蔡玉雯若欲與被害人串通，則
    大可直接證稱其有目擊被告攻擊被害人即可，無須僅證稱其
    所見聞之案發後經過。是被告上開所辯，無非事後卸責之詞
    ，不足採信。
三、論罪科刑
    核被告所為，均係犯刑法第277 條第1 項之傷害罪。爰審酌
    被告於公共場所以不明方式攻擊被害人成傷，不僅顯示其藐
    視法紀之心態，更對他人身體及社會治安造成相當之危害，
    且犯後飾詞狡辯，惡性非輕；兼衡其前有多次犯罪前科紀錄
    （臺灣高等法院被告前案紀錄表1 份附卷可稽），素行非佳
    ，及其智識程度（國中畢業之學歷）、與被害人為朋友關係
    、未與被害人達成和解、職業及家庭狀況、被害人所受傷害
    非重等一切情狀，量處如主文所示之刑，併諭知易科罰金之
    折算標準。
四、檢察官雖聲請傳喚證人蔡忠義、黃東英，然因本案事證已明
    ，本院認無調查之必要，附此敘明。
據上論斷，依刑事訴訟法第299 條第1 項前段，刑法第277 條第
1 項、第41條第1 項前段，刑法施行法第1 條之1 ，判決如主文
。
本案經檢察官許慧珍到庭執行職務。
中    華    民    國    100    年    12    月    26   日
                  刑事第四庭   法  官  李俊彬
以上正本證明與原本無異。
如不服本判決應於收受送達後10日內向本院提出上訴書狀，並應
敘述具體理由；其未敘述上訴理由者，應於上訴期間屆滿後20日
內向本院補提理由書（均須按他造當事人之人數附繕本）。「切
勿逕送上級法院」。
中    華    民    國    100    年    12    月    27   日
                               書記官  吳明學
附錄論罪科刑法條：
刑法第277 條第1 項
傷害人之身體或健康者，處3 年以下有期徒刑、拘役或1 千元以
下罰金。